臺灣彰化地方法院刑事判決　　　　　　　 93年度易字第658號
公　訴　人　臺灣彰化地方法院檢察署檢察官
被　　　告　辛○○
　　　　　　午○○
上列被告等因竊盜案件，經檢察官提起公訴（九十三年度偵字第
二八一六號）及移送本院併案審理（臺灣臺中地方法院檢察署九
十三年度偵字第七五三五號），本院判決如下：
    主  文
辛○○連續攜帶兇器竊盜，累犯，處有期徒刑壹年肆月。扣案之
螺絲起子、斜嘴鉗剪、鑰匙各壹支，均沒收。
午○○幫助攜帶兇器竊盜，累犯，處有期徒刑肆月，如易科罰金
，以佰元折算壹日。
    事  實
一、辛○○前因竊盜及偽造文書案件，經臺灣臺中地方法院以九
    十一年度訴字第二三二五號判決各判處有期徒刑六月及四月
    ，應執行有期徒刑八月，如易科罰金以三百元折算一日確定
    ，於民國九十二年四月四日易科罰金執行完畢。午○○前因
    違反毒品危害防制條例案件，經臺灣臺中地方法院以八十八
    年度易字第三一五八號判決判處有期徒刑八月確定，再因竊
    盜及贓物案件，經臺灣臺中地方法院以八十九年度易字第二
    六二０號判決分別判處有期徒刑一年六月及六月確定，上開
    三罪嗣經法院裁定應執行有期徒刑二年四月確定；另因違反
    毒品危害防制條例案件，經臺灣臺中地方法院以八十九年度
    易字第二五四四號判決判處有期徒刑九月，並由臺灣高等法
    院臺中分院以八十九年度上易字第二六四四號判決駁回上訴
    確定，前揭二刑期接續執行，於九十二年五月九日假釋出監
    ，至九十三年二月十二日假釋期滿未經撤銷，以已執行完畢
    論。
二、詎辛○○、午○○二人均不知悔改，於九十三年四月五日下
    午五時許，由辛○○基於意圖為自己不法所有之犯意，在臺
    中市○○路與漢口路附近，向午○○告知欲偷車作為代步使
    用之工具，午○○即基於幫助竊盜之犯意，於同年月六日（
    即翌日）凌晨三時許，駕駛其所有之車牌號碼ＪＶ─一七一
    五號自用小客車，搭載辛○○至彰化縣秀水鄉找尋下手行竊
    目標。嗣於同日凌晨五時四十分許，辛○○在彰化縣秀水鄉
    ○○村○○街一五七號前（起訴書誤為秀水國中前），發現
    庚○○所有之車牌號碼Ｘ五─一七０一號自小客車停放於該
    處，遂認有機可乘，乃獨自攜帶其所有客觀上足供作為兇器
    使用之螺絲起子、斜嘴鉗剪各一支下車，先以螺絲起子將車
    門撬開，再持自備鑰匙一支插入鎖孔發動引擎，竊取庚○○
    所有之上開自小客車，午○○則在前揭駛來之車上睡覺。辛
    ○○行竊汽車得手後，並擅自將贓車內之ＣＤ盒、汽車電瓶
    傳導線二條及迷你打氣機一台放置於午○○所有之上開車輛
    內。至同日上午七時十分許，經警在彰化縣鹿港鎮東石里鹽
    埕巷鹿港高中養殖場前查獲辛○○、午○○二人，並當扣得
    辛○○所有供前揭竊車使用之螺絲起子、斜嘴鉗剪、鑰匙各
    一支，始知上情。
三、辛○○又承續前揭概括犯意，於九十三年四月十一日上午九
    時三十分許，在臺中縣神岡鄉○○路三九六之四號前，徒手
    竊得丑○○所有之車牌號碼六Ｑ－０八一八號自小客車。再
    於九十三年四月十一日晚間七、八時許至翌日（即十二日）
    中午十一時五分許之間某時，至臺中縣烏日鄉○○路○段健
    行巷六五九號前，竊取戊○○懸掛在其所有車牌號碼Ｘ八－
    三六七三號自小客車上之車牌二面，並改懸於前揭竊得之丑
    ○○所有自小客車上。嗣於九十三年四月十二日中午十二時
    一分許，在臺中縣東勢鎮東豐大橋旁為警查獲上開失竊車輛
    ，始循線得悉上情。
四、案經彰化縣警察局鹿港分局報請臺灣彰化地方法院檢察署檢
    察官偵查起訴，及臺中縣警察局東勢分局報請臺灣臺中地方
    法院檢察署檢察官偵查後，移送本院併案審理。
    理  由
一、上開犯罪事實，業據被告辛○○、午○○於本院審理時坦承
    不諱，核與被害人庚○○、戊○○、丑○○於警詢及偵查中
    指訴財物遭竊情節相符，並有贓物認領保管單四份、照片十
    五張附卷可稽，及螺絲起子、斜嘴鉗剪、鑰匙各一支扣案為
    憑，足徵被告二人前揭自白應屬實情。又被告辛○○於行竊
    車號Ｘ五─一七０一號自小客車時所攜帶之螺絲起子及斜嘴
    鉗剪，均為金屬材質製成，末端尖銳，如持以揮擊人之身體
    要害部位，顯可造成他人傷害乃至死亡之結果，客觀上自足
    供作兇器使用，殆無疑義。綜上所陳，本案事證已臻明確，
    被告二人犯行均堪認定。
二、按刑法第三百二十一條第一項第三款之攜帶兇器竊盜罪，係
    以行為人攜帶兇器竊盜為其加重條件，此所謂兇器，其種類
    並無限制，凡客觀上足對人之生命、身體、安全構成威脅，
    具有危險性之兇器均屬之，且祇須行竊時攜帶此種具有危險
    性之兇器為已足，並不以攜帶之初有行兇之意圖為必要。核
    被告辛○○於犯罪事實二部分係攜帶螺絲起子、斜嘴鉗剪行
    竊他人財物，所為係犯刑法第三百二十一條第一項第三款之
    攜帶兇器加重竊盜罪；另其於犯罪事實三部分所為，則係犯
    刑法第三百二十條第一項之普通竊盜罪。而被告午○○雖未
    直接實施竊盜犯罪之構成要件，亦無任何為被告辛○○把風
    之事實，惟其既已明知被告辛○○意欲行竊，猶駕車帶同被
    告辛○○四處搜尋行竊目標，應係基於幫助他人竊盜犯罪之
    意思，所為係犯刑法第三十條第一項、第三百二十一條第一
    項第三款之幫助攜帶兇器加重竊盜罪。又被告辛○○先後多
    次竊盜犯行，時間緊接，方法相同，觸犯基本構成要件相同
    之罪名，顯係基於概括犯意反覆為之，應依連續犯之規定論
    以一罪，並依法加重其刑。查被告辛○○前因竊盜及偽造文
    書案件，經臺灣臺中地方法院以九十一年度訴字第二三二五
    號判決各判處有期徒刑六月及四月，應執行有期徒刑八月，
    如易科罰金以三百元折算一日確定，於九十二年四月四日易
    科罰金執行完畢；被告午○○前因違反毒品危害防制條例案
    件，經臺灣臺中地方法院以八十八年度易字第三一五八號判
    決判處有期徒刑八月確定，再因竊盜及贓物案件，經臺灣臺
    中地方法院以八十九年度易字第二六二０號判決分別判處有
    期徒刑一年六月及六月確定，上開三罪嗣經法院裁定應執行
    有期徒刑二年四月確定；另因違反毒品危害防制條例案件，
    經臺灣臺中地方法院以八十九年度易字第二五四四號判決判
    處有期徒刑九月，並由臺灣高等法院臺中分院以八十九年度
    上易字第二六四四號判決駁回上訴確定，前揭二刑期接續執
    行，於九十二年五月九日假釋出監，至九十三年二月十二日
    假釋期滿未經撤銷，以已執行完畢論，有臺灣高等法院被告
    全國前案紀錄表及刑案資料查註紀錄表在卷可按，渠等二人
    前受有期徒刑之執行完畢，五年內再犯本件法定本刑有期徒
    刑以上之罪，為累犯，均應依法遞加重（被告辛○○部分）
    及加重（被告午○○部分）其刑。又被告午○○僅係攜帶兇
    器加重竊盜罪之幫助犯，應依刑法第三十條第二項之規定，
    按該罪正犯之刑減輕之，並先加而後減。又被告辛○○於上
    開犯罪事實三所為竊盜犯行，固未經檢察官詳載於起訴書犯
    罪事實欄內，然此部分因與其餘業經記明公訴意旨之犯罪事
    實二所示竊盜犯行有連續犯之裁判上一罪關係，已如前述，
    應為起訴效力所及，基於審判不可分原則，本院自應併予審
    理，附此敘明。爰審酌被告二人均有竊盜前科紀錄，本應潔
    身自愛，避免重蹈覆轍，竟率然侵犯他人財產權利之完整支
    配，價值觀念已有偏差，品行亦非端正；惟被告二人於本院
    審理時已能坦承犯行，犯後態度尚屬可取，且被告午○○幫
    助情節亦非嚴重，並參以被告二人犯罪動機、目的、手段、
    竊取財物之經濟價值多寡、所生危害、智識程度等一切情狀
    ，分別量處如主文所示之刑，並就被告午○○部分諭知易科
    罰金之折算標準，以示懲儆。扣案之螺絲起子、斜嘴鉗剪、
    鑰匙各一支，均為被告辛○○所有供犯罪事實二竊盜犯罪使
    用之工具，均應依刑法第三十八條第一項第二款之規定，宣
    告沒收。
三、併案意旨（臺灣彰化地方法院檢察署九十三年度偵字第六０
    一九號、臺灣臺中地方院檢察署九十三年度偵字第一五七八
    五、一八三六九號、九十四年度偵字第三七八八號、臺灣雲
    林地方法院檢察署九十四年度偵字第二三六０號）另以：被
    告辛○○、午○○等人各於附表所示之時、地，竊取如附表
    所示被害人之財物得手，就此部分另涉有刑法第三百二十條
    第一項、第三百二十一條第一項第三款之普通竊盜及攜帶兇
    器加重竊盜罪嫌等語。惟按犯罪事實應依證據認定之，無證
    據不得認定犯罪事實，刑事訴訟法第一百五十四條第二項定
    有明文。訊據被告辛○○、午○○均堅決否認前揭併案意旨
    所述之竊盜犯行，被告辛○○辯稱：附表編號十一、十四、
    十五部分係被告午○○之友人行竊後，由被告午○○開來請
    伊拆下音響，其餘犯行係寅○○、酉○○誣指其竊盜等語。
    被告午○○辯稱：附表編號十一、十四、十五所示之自小客
    車並非伊所竊取，而係伊樊姓友人行竊後交伊拆卸音響，伊
    就開去給被告辛○○幫忙拆卸等語。經查：被告辛○○於九
    十三年九月六日偵訊時固坦稱：附表編號十一、十四、十五
    部分係伊與被告午○○共同行竊等語，然此既與被告午○○
    所言不符，且被告辛○○其後於本院審理時業已否認該部分
    竊盜犯行，尚難僅憑單一被告辛○○前後並非一致且有瑕疵
    之供述內容，遽認被告二人涉犯此部分之竊盜罪行。況且被
    告辛○○在該案為警查獲時，正使用斜口鉗拆卸汽車音響，
    核與渠等二人所言係將他人竊得之贓車拆卸音響等情相互合
    致，足徵被告二人前揭所辯應非子虛，足可採信。就此部分
    至多僅能認為被告辛○○、午○○二人成立收受贓物罪名，
    而與竊盜犯罪之情形有別，自難謂與前揭業經論罪科刑之加
    重竊盜部分有何連續犯之裁判上一罪關係可言。至於被告辛
    ○○其餘涉案部分，則僅有共犯寅○○、酉○○於警詢及偵
    查中之自白，別無其他足以證明被告辛○○參與其中之補強
    證據可佐；且其中附表編號十二、十三部分之併案意旨固指
    稱係被告辛○○一人單獨下手行竊，然此亦係共犯酉○○駕
    駛贓車為警查獲後，始指稱贓車係被告辛○○所交付使用，
    則共犯酉○○上開供詞對其可能涉犯竊盜罪行之利害關係至
    鉅，亦有迴護自身利益之虞，自難遽信屬實。而共犯寅○○
    、酉○○前揭所言縱若屬實，依刑事訴訟法第一百五十六條
    第二項之規定，亦不能僅憑該共犯自白作為被告辛○○涉犯
    此部分竊盜罪行之唯一證據。是以被告辛○○就附表編號一
    至十、十二、十三部分之竊盜犯行自屬不能證明，亦與前揭
    業經論罪科刑之加重竊盜部分並無連續犯之裁判上一罪關係
    。綜上所陳，前揭併案部分均無從認為係起訴效力所及範圍
    ，本院尚難就此未經起訴部分遽為實體審判，應退由原移送
    併案之檢察機關另為適法之處理，附此敘明。
據上論斷，應依刑事訴訟法第二百九十九條第一項前段，刑法第
五十六條、第三百二十一條第一項第三款、第三十條第一項、第
二項、第四十七條、第四十一條第一項前段、第三十八條第一項
第二款，罰金罰鍰提高標準條例第二條，判決如主文。
本案經檢察官郭緯中到庭執行職務。
中　　華　　民　　國　　94　　年　　7　　月　　14　　日
                  臺灣彰化地方法院刑事第三庭
                        審判長  法  官  李進清
                                法  官  紀佳良
                                法  官  高文崇
以上正本證明與原本無異。
如不服本判決，應於判決送達後10日內，向本院提出上訴狀（ 須
附繕本 ）。
告訴人或被害人對於判決如有不服具備理由請求檢察官上訴者，
其上訴期間之計算係以檢察官收受判決正本之日期為準。
中　　華　　民　　國　　94　　年　　7 　　月　　21　　日
                                書記官  謝志鑫
附錄本案論罪科刑法條：
中華民國刑法第321條第3款：
犯竊盜罪而有左列情形之一者，處六月以上、五年以下有期徒刑
：
一  於夜間侵入住宅或有人居住之建築物、船艦或隱匿其內而犯
    之者。
二  毀越門扇、牆垣或其他安全設備而犯之者。
三  攜帶兇器而犯之者。
四  結夥三人以上而犯之者。
五  乘火災、水災或其他災害之際而犯之者。
六  在車站或埠頭而犯之者。
    前項之未遂犯罰之。
附表：
  ┌──┬─────────┬──────────┬────┬──────────┬────┐
  │編號│犯罪時間          │犯罪地點            │被害人  │所得財物（新臺幣）  │參與者  │
  ├──┼─────────┼──────────┼────┼──────────┼────┤
  │一  │九十二年十月五日十│臺中縣清水鎮○○路五│子○○  │車牌號碼ＭＶ－二九○│辛○○  │
  │    │一時許            │六八之八號          │        │一號自小客車一部    │寅○○  │
  ├──┼─────────┼──────────┼────┼──────────┼────┤
  │二  │九十二年十二月十二│臺中縣大甲鎮○○路三│戌○○  │車牌號碼Ｂ五－○四○│辛○○  │
  │    │日七時許          │十四之二十四號前    │        │二號自小客車一部    │寅○○  │
  ├──┼─────────┼──────────┼────┼──────────┼────┤
  │三  │九十二年十二月十五│臺中市○○區○○路與│卯○    │車牌號碼Ｘ七－三三○│辛○○  │
  │    │日十八時許        │麻園東路口          │        │九號自小客車一部    │寅○○  │
  ├──┼─────────┼──────────┼────┼──────────┼────┤
  │四  │九十二年十二月三十│臺中市○○區○○路近│丁○○  │車牌號碼三Ｆ－五五○│辛○○  │
  │    │一日十八時許      │青海路口            │        │九號自小客車一部    │寅○○  │
  ├──┼─────────┼──────────┼────┼──────────┼────┤
  │五  │九十三年三月一日八│臺中市○○區○○路與│申○○  │車牌號碼ＳＴ－五九五│辛○○  │
  │    │時許              │至善路口            │        │六號自小客車一部    │寅○○  │
  ├──┼─────────┼──────────┼────┼──────────┼────┤
  │六  │九十三年七月一日十│臺中縣潭子鄉○○○街│甲○○  │車牌號碼五Ｒ－四一六│辛○○  │
  │    │四時許            │四十一號對面        │        │八號自小客車一部    │酉○○  │
  ├──┼─────────┼──────────┼────┼──────────┼────┤
  │七  │九十三年七月六日六│臺中縣豐原市○○路三│巳○○○│車牌號碼五Ｒ－○九○│辛○○  │
  │    │時許              │九八號前騎樓        │        │五號自小客車一部    │酉○○  │
  ├──┼─────────┼──────────┼────┼──────────┼────┤
  │八  │九十三年七月十九日│臺中市○○路○段三十│未○○  │車牌號碼六一六○－Ｇ│辛○○  │
  │    │十三時許          │巷口福壽橋旁        │        │Ｍ號自小客車一部    │酉○○  │
  ├──┼─────────┼──────────┼────┼──────────┼────┤
  │九  │九十三年七月二十一│臺中縣潭子鄉○○路一│癸○○  │摩托羅拉牌行動電話一│辛○○  │
  │    │日六時許          │段十四號對面路旁    │        │具（約值三千元）    │酉○○  │
  ├──┼─────────┼──────────┼────┼──────────┼────┤
  │十  │九十三年七月二十三│彰化縣員林鎮三和里成│丙○○  │Ｍ四－五○三二號自小│辛○○  │
  │    │日五時十五分許    │功東路四十二之一號旁│        │客車一部            │酉○○  │
  ├──┼─────────┼──────────┼────┼──────────┼────┤
  │十一│九十三年六月八日七│臺中縣大甲鎮○○街與│壬○○  │車牌號碼Ｂ五－六○  │辛○○  │
  │    │時許              │中山路口            │        │三一號自小客車一部  │午○○  │
  ├──┼─────────┼──────────┼────┼──────────┼────┤
  │十二│九十三年七月六日十│臺中縣大甲鎮順天里信│己○○  │車牌號碼六Ｊ－九八  │辛○○  │
  │    │時許              │義路與文武路口      │        │九○號自小客車一部  │        │
  ├──┼─────────┼──────────┼────┼──────────┼────┤
  │十三│九十三年七月二十一│苗栗縣頭屋鄉北坑村十│乙○○  │車牌號碼三Ｖ－七七  │辛○○  │
  │    │日二十一時許      │三號                │        │七○號車牌兩面      │        │
  ├──┼─────────┼──────────┼────┼──────────┼────┤
  │十四│九十三年八月十二日│臺中市○○區○○路二│亥○○  │車牌號碼八七六一－  │辛○○  │
  │    │六時許            │段五八巷口          │        │ＨＳ號自小客車一部  │午○○  │
  ├──┼─────────┼──────────┼────┼──────────┼────┤
  │十五│九十三年九月六日九│臺中市○○區○○街一│辰○○  │車牌號碼ＭＶ－九一  │辛○○  │
  │    │時三十分許        │一八巷七八號前      │        │九八號自小客車一部  │午○○  │
  └──┴─────────┴──────────┴────┴──────────┴────┘
